【裁判字號】    97,消債更,434
【裁判日期】    970811
【裁判案由】    更生事件
【裁判全文】
臺灣臺北地方法院民事裁定           97年度消債更字第434號
聲  請  人
即債務人    甲○○
代  理  人  葉鞠萱律師
上列聲請人與相對人即債權人台新國際商業銀行股份有限公司、
國泰世華商業銀行股份有限公司、美商花旗銀行股份有限公司、
荷商荷蘭銀行股份有限公司、渣打國際商業銀行股份有限公司、
臺灣新光商業銀行股份有限公司、聯邦商業銀行股份有限公司、
遠東國際商業銀行股份有限公司、萬泰商業銀行股份有限公司、
安泰商業銀行股份有限公司、永豐商業銀行股份有限公司間聲請
消費者債務清理之更生事件，本院裁定如下：
    主  文
聲請人自中華民國九十七年八月十三日十二時起開始更生程序。
命司法事務官進行本件更生程序。
    理  由
一、按法院開始更生程式之裁定，應載明其年、月、日、時，並
    即時發生效力。次按法院裁定開始更生或清算程式後，得命
    司法事務官進行更生或清算程式，必要時得選任律師、會計
    師或其他適當之自然人或法人一人為監督人或管理人。消費
    者債務清理條例第45條第1項、第16條第1項分別定有明文。
二、本件聲請意旨略以：聲請人於89年間因朋友郭淑如遭廠商貸
    款跳票，禁不起朋友之哀求，把信用卡借其預借現金與小額
    信貸，之後其無力償還，躲避不知去向，聲請人多年來僅能
    代繳最低應繳金額，加上92年間聲請人因脊椎病變，以致無
    力工作，然而聲請人除薪資所得之收入外，僅有少數之股票
    投資，龐大的卡費債務、醫療費用、生活必要支出，壓的聲
    請人喘不過氣來，故有不能清償債務之情事。且聲請人曾於
    民國（下同）95年依「中華民國銀行公會會員辦理消費金融
    案件無擔保債務協商機制」請求最大債權人台新商業銀行共
    同協商債務清償方案，並於95年7月協商成立，每月應繳金
    額為新台幣（下同）24,564元，惟聲請人之每月薪資僅在
    27,000元至30,000元之間，為履行協商條件，聲請人之薪水
    都拿去還款，然一直維持到96年11月，由於聲請人公司部門
    縮編，聲請人遭到公司之資遣，加上長期長時間工作勞累，
    身體不堪負荷，且聲請人已有相當年紀，再次就業不易，遂
    於96年11月起未依協商條件清償債務，是聲請人履行協商顯
    有重大困難，而此實係客觀上確有不可歸責於聲請人之事由
    。又聲請人無擔保或無優先權之債務總額未逾12,000,000
    元，且雖曾借名父親於澎湖經營小額生意，惟平均每月營業
    額不超過200,000元，復未經法院裁定開始清算程序或宣告
    破產，爰向本院聲請更生。
三、經查：聲請人所主張之上開事實，業據提出債權人清冊、財
    產及收入狀況說明書、95及96年度綜合所得稅各類所得資料
    清單、財產歸屬資料清單、中華民國銀行公會債務協商機制
    協議書、財團法人金融聯合徵信中心之當事人綜合信用報告
    -債權人清冊、員工資遣證明書、房屋租賃契約書、生活費
    用支出收據40份、切結書、各期協商還款證明、在職證明、
    戶籍謄本、第一商業銀行存摺封面及內頁、中興商業銀行存
    摺封面及內頁、郵政存簿儲金簿封面及內頁、玉山銀行存摺
    封面及內頁、台新商業銀行存摺封面及內頁、荷蘭銀行存摺
    封面及內頁、證券存摺封面及內頁、中國信託銀行存摺封面
    及內頁等文件為證，核閱屬實。此外，本件又查無聲請人有
    消費者債務清理條例第6條第3項、第8條或第46條各款所定
    駁回更生聲請之事由存在，則債務人聲請更生，應屬有據；
    並依上開規定命司法事務官進行本件更生程式，爰裁定如主
    文。
中    華    民    國    97    年    8    月    11    日
                  民事第五庭    法  官  周祖民
以上正本係照原本作成
本裁定不得抗告
中    華    民    國    97    年    8     月    11    日
                                書記官  王文心


司法院資訊處製作；財團法人民間司法改革基金會備份。
